【裁判字號】    97,易,1720
【裁判日期】    971125
【裁判案由】    家暴傷害等
【裁判全文】
臺灣臺南地方法院刑事判決              97年度易字第1720號
公  訴  人  臺灣臺南地方法院檢察署檢察官
被      告  乙○○
上列被告因家暴傷害等案件，經檢察官提起公訴（97年度偵字第
12023 號），本院判決如下：
    主  文
乙○○公然侮辱人，處拘役貳拾日，如易科罰金，以新臺幣壹仟
元折算壹日。又傷害人之身體，處拘役伍拾日，如易科罰金，以
新臺幣壹仟元折算壹日。應執行拘役陸拾日，如易科罰金，以新
臺幣壹仟元折算壹日。
    事  實
一、乙○○與丙○○係堂兄弟，2人間具有家庭暴力防治法第3條
    第4款之家庭成員關係。民國97年2月29日上午約9時許，二
    人在臺南市○○區○○街141號附近馬路前相遇，乙○○因
    不滿丙○○指稱其積欠藥錢乙事，竟在上開不特定人所得共
    見共聞之公開地點，對丙○○稱：「幹您娘、我什麼時候欠
    你藥錢」等足以減損他人聲譽之話語，而公然侮辱丙○○。
    二人因而發生爭執後，乙○○復另基於傷害他人身體之犯意
    ，與丙○○發生扭打，徒手毆打丙○○，致丙○○因而受有
    左胸壁挫傷、右肩扭傷及臉頰擦傷、頭部外傷併頭皮下血腫
    等傷害；乙○○則受有胸壁挫傷、左眼瞼周區挫傷等傷害（
    乙○○受傷部分未提告訴）。
二、案經丙○○訴請台灣台南地方法院檢察署檢察官偵查起訴。
    理  由
一、按被告以外之人於審判外之言詞或書面陳述，除法律有規定
    者外，不得作為證據。被告以外之人於審判外之陳述，雖不
    符前4 條之規定，而經當事人於審判程序同意作為證據，法
    院審酌該言詞陳述或書面陳述作成時之情況，認為適當者，
    亦得為證據。當事人、代理人或辯護人於法院調查證據時，
    知有第159條第1項不得為證據之情形，而未於言詞辯論終結
    前聲明異議者，視為有前項之同意。刑事訴訟法第159條第1
    項、第159條之5分別定有明文。經查，證人即告訴人丙○○
    於檢察事務官詢問時之言詞陳述，均係被告以外之人於審判
    外所為之言詞陳述，核其性質屬傳聞證據，依刑事訴訟法第
    159條第1項規定，本不具證據能力。惟查，被告對於公訴檢
    察官於審判程序中提出證人即告訴人丙○○於檢察事務官詢
    問時之筆錄，未於言詞辯論終結前聲明異議，本院審酌渠等
    陳述時之客觀情狀，既無受違法詢問或影響證人陳述任意性
    等不適當之情況發生，其證述內容又與本件事實有相當之關
    聯性，復查無其他情節重大或使證人陳述可信度明顯過低之
    情事，依據前述刑事訴訟法第159條之5規定，證人丙○○於
    檢察事務官詢問時所為之言詞陳述自亦有證據能力。
二、訊據被告乙○○坦承有於前開時、地對告訴人丙○○稱「幹
    您娘、我什麼時候欠你藥錢」等語，核與證人即告訴人丙○
    ○於檢察事務官詢問時所述情節相符。另被告雖矢口否認有
    何傷害犯行，辯稱：是告訴人丙○○用手指著他，他用手撥
    開，並將告訴人推到牆壁那邊，告訴人叫他放手他就放手了
    云云。惟查：被告徒手毆打告訴人，致告訴人因而受傷等情
    ，業據證人即告訴人丙○○於檢察事務官詢問時供明在卷，
    並有診斷證明書2 紙附卷可稽。經本院向開立診斷證明書之
    賴俊良骨外科診所函查結果，依病歷記載告訴人之實際就醫
    時間為97年2月29日下午3時30分，亦有該診所97年10月29日
    函可稽。亦即，告訴人就醫時間確為其與被告發生爭執當日
    ，是告訴人所稱遭被告毆打一節，應可採信。況且，被告於
    本院亦供稱有與告訴人發生肢體接觸，他亦有遭告訴人打傷
    而去驗傷，並庭呈診斷證明書。參諸案發時二人正發生嚴重
    爭執等情，益徵被告應有與告訴人互毆之事實。從而，被告
    前開所辯，尚不足採。本件事證明確，被告犯行堪以認定，
    應依法論科。
三、核被告所為，係犯刑法第309條第1項之公然侮辱罪及同法第
    277條第1項之普通傷害罪。被告所犯上開2 罪間，犯意各別
    ，行為互殊，應予分論併罰。爰審酌被告之品行、與告訴人
    為堂兄弟關係，因宿怨致生本件犯行，及其犯罪手段、告訴
    人所受損害之程度、被告犯罪後態度，與尚未和被害人成立
    民事上和解等一切情狀，分別量處如主文所示之刑並定其應
    執行之刑及諭知易科罰金之折算標準示懲。
四、據上論斷，應依刑事訴訟法第299條第1 項前段，刑法第309
    條第1項、第277條第1項、第41條第1項前段、第51條第6 款
    ，刑法施行法第1條之1第1項、第2項，判決如主文。
本案經檢察官甲○○到庭執行職務。
中    華    民    國    97    年    11    月    25    日
                    刑事第三庭  法  官  鄭文祺
以上正本證明與原本無異。
如不服本判決，應於收受本判決後10日內，向本院提出上訴書狀
，並應敘述具體理由。其未敘述上訴理由者，應於上訴期間屆滿
後20日內向本院補提理由書狀（均須按他造當事人之人數附繕本
）「切勿逕送上級法院」。
                                書記官  張宜柔
中    華    民    國    97    年    11    月    25    日
附錄本案論罪科刑法條全文
刑法第277條
傷害人之身體或健康者，處3年以下有期徒刑、拘役或1千元以下
罰金。
犯前項之罪因而致人於死者，處無期徒刑或7年以上有期徒刑；
致重傷者，處 3 年以上 10 年以下有期徒刑。
刑法第309條
公然侮辱人者，處拘役或 3 百元以下罰金。
以強暴犯前項之罪者，處1年以下有期徒刑、拘役或5百元以下罰
金。


司法院資訊處製作；財團法人民間司法改革基金會備份。
